臺灣臺北地方法院刑事判決　　　　　　　　　　　　九十三年度交簡上字第七六號
　　上　訴　人　臺灣臺北地方法院檢察署檢察官
　　被　　　告　甲○○
右列被告因業務過失傷害案件，不服本院九十二年度北交簡字第二０六七號中華民國
九十三年六月三十日第一審簡易判決（聲請簡易判決處刑案號：九十二年度調偵字第
四五一號），提起上訴，本院管轄之第二審合議庭判決如左：
    主  文
上訴駁回。
    事  實
一、甲○○為營業用小客車之職業駕駛人，係從事業務之人，於民國九十一年十二月
    十一日二十二時二十分許，駕駛車號七Ｃ—九五八號營業用小客車，沿臺北市○
    ○路由北往南方向行駛，途經該路與松高路交岔路口時，本應注意汽車行駛至交
    岔路口，應遵守燈光號誌之指示，而當時天候晴、夜間有照明，路面鋪裝柏油、
    乾燥、無缺陷及障礙物、視距良好，亦無其他不能注意之情事，竟疏未注意其行
    進方向路口之燈光號誌已轉為紅燈，竟仍超越停止線而進入上開交岔路口，適有
    乙○○駕駛車號ＨＭＥ—九一三號重型機車，沿松高路由東往西方向途經上開交
    岔路口，因其行進方向之燈號已轉為綠燈而甫起步進入路口，甲○○見狀仍停煞
    不及，致其所駕駛車輛之左後車門擦撞乙○○所騎乘機車之車頭，乙○○因此人
    車倒地，並受有右踝關節開放性骨折併脫臼之傷害。甲○○未被有偵查犯罪職權
    之機關或公務員發覺前，即主動向據報到場處理之臺北市政府警察局信義分局交
    通隊警員坦承肇事接受裁判。
二、案經被害人乙○○訴由臺北市政府警察局信義分局報請臺灣臺北地方法院檢察署
    檢察官偵查後聲請簡易判決處刑。
    理  由
一、訊據被告甲○○對於右揭犯罪事實供承不諱，核與告訴人乙○○針對本件事故發
    生經過之陳述相符（偵卷第五頁），且經證人戴偉華於警訊時證述明確（偵卷第
    二十頁），此外，並有交通事故肇事原因初步分析研判表、道路交通事故調查報
    告表、交通事故分析研判表、道路交通事故補充資料表、談話紀錄表、車損照片
    、現場照片（偵卷第十二至十九頁、二十二至二十四頁）、臺北市車輛行車事故
    鑑定委員會鑑定意見書（調偵卷第十五頁以下）附卷可稽。而告訴人確因本件事
    故受有右踝關節開放性骨折併脫臼之傷害，亦有臺北醫學大學附設醫院所出具之
    甲診字第三０四九號診斷證明書在卷可證（偵卷第十一頁）。按車輛面對圓形紅
    燈表示禁止通行，不得超越停止線或進入路口，道路交通標示標線號誌設置規則
    第二百零六條定有明文。而汽車行駛至交岔路口，其行進應遵守燈光號誌之指示
    ，道路交通安全規則第一百零二條第一項第一款亦定有明文。被告為已考領駕照
    之駕駛人，此有駕駛執照一紙在卷可參（偵卷第九頁），對此交通安全規則當知
    之甚詳，亦應確實遵守。而依卷附道路交通事故調查報告表所載，事發當日天候
    晴、夜間有照明、路面鋪裝柏油、無缺陷、無障礙物，亦無其他不能注意之情狀
    ，詎其疏於注意，未遵守燈光號誌之指示，見其行進方向路口之燈號已轉為紅燈
    ，竟仍超越停止線而進入前揭交岔路口，以致不慎擦撞告訴人所騎乘之機車，被
    告對於本件車禍之發生為有過失，至臻明確。又被告之過失行為與告訴人因本件
    事故所受傷害間，有相當因果關係。本案事證明確，被告犯行堪以認定，應依法
    論科。
二、查被告為營業用小客車之職業駕駛人，此為被告所自承，亦有職業小型車駕駛執
    照一紙在卷可查，其於本件車禍發生時，為從事業務之人，堪可認定。核被告所
    為，係犯刑法第二百八十四條第二項前段之業務過失傷害罪。又查被告於肇事後
    未被有偵查犯罪職權之機關或公務員發覺前，即主動向據報到場處理之臺北市政
    府警察局信義分局交通分隊警員坦承肇事，有警製自首調查表一紙附卷足憑（原
    審卷第二十一頁），為對於未發覺之罪自首而接受裁判，已符合刑法第六十二條
    前段所指之自首要件，自應依該規定減輕其刑。經審酌被告過失情節、所造成之
    損害及尚未與告訴人就賠償問題達成和解等情狀，原審適用上開法條、刑法第六
    十二條前段、刑法第四十一條第一項前段、罰金罰鍰提高標準條例第一條前段、
    第二條等規定，判處被告有期徒刑三月，並諭知易科罰金之折算標準，其認事、
    用法及量刑均稱妥適，應予維持。上訴意旨指被告並不符合自首之要件，且量刑
    太輕，均無理由，應予駁回。
據上論斷，依刑事訴訟法第四百五十五條之一第一項、第三項、第三百六十八條，判
決如主文。
本案經檢察官張書華到庭執行職務
中　　　華　　　民　　　國　　九十三　　年　　 十一 　　月　　  三十　　日
                                      臺灣臺北地方法院刑事第四庭
                                          審判長法  官  黃雅芬
                                                法  官  黎惠萍
                                                法  官  余明賢
右正本證明與原本無異。
如不服本判決，應於判決送達後十日內，向本院提出上訴狀。
                                                書記官  廖純瑜
中　　　華　　　民　　　國　　九十三　　年　  　十一　　月　　   三十　　日
